Minutes et répertoires du notaire Marie Antoine BARBIER-SAINTE-MARIE, 3 juin 1829 - 23 décembre 1839 (étude XX)
Archives nationales
- Répertoire(s) de Marie Antoine BARBIER-SAINTE-MARIE, 22 décembre 1828 - 20 mars 1847; MC/RE/XX/14 - MC/RE/XX/16
  - Répertoire. 1834, 12 février - 1839, 13 juillet, 12 février 1834 - 13 juillet 1839; MC/RE/XX/15
    - Inventaire après décès de Marie Adélaïde Veyrune, épouse de Hercule Manechalle, arrivé à Paris, rue Saint-Fiacre, n° 20, le 26 avril 1832., 28 juin 1834
      inventaire après décès; Saint-Fiacre (rue); Veyrune, Marie Adélaïde; Manechalle, Hercule
    - Inventaire après décès de Gilberte Jacqueline Tardy, décédée à Paris le 18 avril 1834., 2 juillet 1834
      inventaire après décès; Tardy, Gilberte Jacqueline
    - Inventaire après décès de Charles Hilaire Zacharie, décédé à Paris, rue des Filles Saint-Thomas, n° 11., 30 juillet 1834
      inventaire après décès; Filles-Saint-Thomas (rue des); Zacharie, Charles Hilaire
    - Inventaire après décès de Marie Victoire Adélaïde Guyet, veuve de Georges Sibuet, décédée à Paris, le 29 juin 1834., 31 juillet 1834
      inventaire après décès; Guyet, Marie Victoire Adélaïde; Sibuet, Georges
    - Inventaire après décès de Marie Alexandrine Colas, épouse de Charles Pierre Gourlier, demeurant à Paris, rue de Seine, n° 6., 14 août 1834
      inventaire après décès; Seine (rue de); Colas, Marie Alexandrine; Gourlier, Charles Pierre
    - Inventaire après décès de Charles Amay ou Ansay, demeurant à Paris, rue Richer, n° 34., 27 août 1834
      inventaire après décès; Richer (rue); Amay, Charles; Ansay, Charles
    - Inventaire après décès de Pierre Robin, demeurant à Paris, rue Notre Dame des Victoires, n° 28, décédé à Bicêtre à l'hospice, le 25 juillet 1834., 8 septembre 1834
      inventaire après décès; Le Kremlin-Bicêtre (Val-de-Marne); Notre-Dame-des-Victoires (rue); Robin, Pierre
    - Inventaire après décès de Marie Hebrard, veuve de Jacques Marie Rouzet comte de Folmont, demeurant à Paris, rue de Grenelle Saint-Germain, n° 104, décédée le 21 juillet 1834., 18 septembre 1834
      inventaire après décès; Grenelle (rue de); Hebrard, Marie; Rouzet de Folmont, Jacques Marie
    - Cahier de charges pour vendre les fossés du parc de Clichy., 22 octobre 1834
      Précisions sur les lieux: Clichy (Hauts-de-Seine)--Parc
      cahier des charges; Clichy (Hauts-de-Seine)
    - Extrait collationné de l'inventaire après décès de Joseph Félix Chapel, devant Me Borot notaire à Villeneuve Saint-Georges et Me Danloux Dumesnil notaire à Paris le 12 mars 1832., 26 décembre 1834
      inventaire après décès; Villeneuve-Saint-Georges (Val-de-Marne); Chapel, Joseph Félix
    - Inventaire après décès de Marc Antoine Didot, demeurant à Paris, quai Malaquais, n°s 15 et 17., 11 février 1835
      Voir au 3 avril 1835.
      inventaire après décès; Malaquais (quai); Didot, Marc Antoine
    - Inventaire après décès de Louis Michel Alexandre Coutet, demeurant à Clichy-la-Garenne., 18 février 1835 - 21 février 1835
      inventaire après décès; Clichy (Hauts-de-Seine); Coutet, Louis Michel Alexandre
    - Inventaire après décès de Pierre Adrien Giverne, demeurant à Paris, rue Montmartre, n° 180., 26 février 1835
      inventaire après décès; Montmartre (rue); Giverne, Pierre Adrien
    - Inventaire après décès de Marc Antoine Didier, demeurant à Paris, quai Malaquais, n°s 15 et 17., 3 avril 1835
      Voir au 11 février 1835.
      inventaire après décès; Malaquais (quai); Didier, Marc Antoine
    - Inventaire après décès de Isaac Amy Bordier Marcet, demeurant à Paris, rue Sainte-Elisabeth, n° 7., 6 avril 1835
      inventaire après décès; Sainte-Elisabeth (rue); Bordier Marcet, Isaac Amy
    - Inventaire après décès de Jean Timothée Durand, demeurant à Paris, rue d'Anjou Saint-Honoré, n° 18., 9 avril 1835
      inventaire après décès; Anjou (rue d'); Durand, Jean Timothée
    - Inventaire après décès de David Moline, à la requête de Marie Angélique Louise Deliase, demeurant à Paris, rue Quincampoix, n° 32., 4 mai 1835
      inventaire après décès; Quincampoix (rue); Moline, David; Deliase, Marie Angélique Louise
    - Inventaire après décès de François Denis Basile Lothon, à la requête de Antoinette Amélie Lothon, demeurant à Antony et de André Charles Lothon, demeurant à Bourges, ses enfants., 8 mai 1835
      inventaire après décès; Antony (Hauts-de-Seine); Bourges (Cher); Lothon, François Denis Basile; Lothon, Antoinette Amélie; Lothon, André Charles
    - Inventaire après décès de Jean Jacques Antoine Caussin de Perceval, demeurant rue Hautefeuille, n° 13, Aglaë Raimbault, sa veuve, etc., 4 août 1835
      inventaire après décès; Hautefeuille (rue); Caussin de Perceval, Jean Jacques Antoine; Raimbault, Aglaée
    - Inventaire après décès de Gabrielle Sophie Marie Lagarenne, veuve de Jacques Frédéric Mesmer, demeurant à Paris, boulevard Beaumarchais, n° 85., 6 août 1835 - 18 novembre 1835
      inventaire après décès; Beaumarchais (boulevard); Lagarenne, Gabrielle Sophie Marie; Mesmer, Jacques Frédéric
    - Inventaire après décès de Marie Henriette Le Peletier Rosanbo, épouse du marquis Charles Marie de Mac Mahon, demeurant à Paris, rue Neuve du Luxembourg, n° 25., 2 octobre 1835
      inventaire après décès; Neuve-de-Luxembourg (rue); Le Peletier Rosanbo, Marie Henriette; Mac Mahon, Charles Marie de
    - Inventaire après décès de Louis Henriette Lefevre, épouse de Laurent Auguste Rillain, demeurant à Paris, rue Saint-Paul, n° 8., 26 décembre 1835
      inventaire après décès; Saint-Paul (rue); Lefevre, Louis Henriette; Rillain, Laurent Auguste
    - Inventaire après décès de Julie Clémence Eparvier, épouse de Ernest Jacques Emile Cisternes de Veilles, demeurant à Paris, rue d'Anjou, n° 8. Déclaration supplémentaire., 20 janvier 1836 - 28 avril 1840
      inventaire après décès; Anjou (rue d'); Eparvier, Julie Clémence; Cisternes de Veilles, Ernest Jacques Emile
    - Inventaire après décès de Claude Antoine Boiteux., 26 mars 1836
      inventaire après décès; Boiteux, Claude Antoine
    - Inventaire après décès de Pierre François Lecocq, demeurant à Paris, rue Feydeau, n° 4., 14 avril 1836
      inventaire après décès; Feydeau (rue); Lecocq, Pierre François
    - Inventaire après décès de Marie Nicole Deseine, épouse de François Pierre Caron, demeurant à Paris, rue de la Bienfaisance, n° 19 bis., 27 avril 1836
      inventaire après décès; Bienfaisance (rue de la); Deseine, Marie Nicole; Caron, François Pierre
    - Inventaire après décès de Marguerite Françoise Caussin, veuve de Charles Dufour, demeurant à Chaillot., 28 avril 1836
      inventaire après décès; Chaillot (quartier); Caussin, Marguerite Françoise; Dufour, Charles
    - Inventaire après décès de Charlotte Victoire Lacaye, veuve de Jean Pierre Poquet, demeurant à Paris, rue de Charenton, n° 46., 3 août 1836
      inventaire après décès; Charenton (rue de); Lacaye, Charlotte Victoire; Poquet, Jean Pierre
    - Inventaire après décès de Antoine Tanferani, décédé à Paris le 28 mars 1836., 1er septembre 1836
      Me Landon.
      inventaire après décès; Tanferani, Antoine
    - Inventaire après décès de Marie-Madeleine Poichot, épouse de Mathias Schveitzer, demeurant à Paris, rue Vivienne, n° 3., 5 septembre 1836
      inventaire après décès; Vivienne (rue); Poichot, Marie-Madeleine; Schveitzer, Mathias
    - Inventaire après décès de Antoinette Philippine Catherine Marie Louise de Staal de Cayro, veuve de Gabriel Nicolas Pechinée Desperrières, demeurant à Paris, rue de La Michodière, n° 4., 1er octobre 1836
      inventaire après décès; La-Michodière (rue de); Staal de Cayro, Antoinette Philippine Catherine Marie Louise de; Pechinée Desperrières, Gabriel Nicolas
    - Inventaire après décès de Marie Clotilde Soyé, veuve de Denis Fouquet en 1ères noces et épouse en 2ndes de Etienne Dion., 5 octobre 1836 - 13 octobre 1836
      inventaire après décès; Soyé, Marie Clotilde; Dion, Etienne; Fouquet, Denis
    - Inventaire après décès de Melchior Muflat-Gendé, demeurant à Paris, place Saint-Michel, n° 4., 10 octobre 1836
      inventaire après décès; Saint-Michel (place); Muflat-Gendé, Melchior
    - Inventaire après décès de Elisabeth Aglaë de Mesnard, épouse de Louis Le Peletier de Rosanbo, demeurant à Paris, rue Neuve du Luxembourg, n° 25., 5 décembre 1836
      inventaire après décès; Neuve-de-Luxembourg (rue); Mesnard, Elisabeth Aglaée de; Le Peletier de Rosanbo, Louis
    - Inventaire après décès de Pierre François Petit, demeurant à Paris, rue Thévenot, n° 6., 31 décembre 1836 - 1836
      inventaire après décès; Thévenot (rue); Petit, Pierre François
    - Inventaire après interdiction de Jean-Baptiste Marot, demeurant à Paris, rue Saint-Denis, n° 331., 15 février 1837
      inventaire; Saint-Denis (rue); Marot, Jean-Baptiste
    - Inventaire après décès de Antoine Guillaume Martin-Flacourt. Jeanne Gertrude Ronsin, son épouse., 22 février 1837 - 30 août 1838
      inventaire après décès; Martin-Flacourt, Antoine Guillaume; Ronsin, Jeanne Gertrude
    - Inventaire après décès de Pierre Helardot, demeurant à Paris, rue des Fossés Saint-Germain, n° 29., 28 février 1837
      inventaire après décès; Fossés-Saint-Germain (rue des); Helardot, Pierre
    - Inventaire après décès de Jean Jacques Volpelière, demeurant à Paris., 11 mars 1837
      inventaire après décès; Volpelière, Jean Jacques
    - Inventaire après décès de Antoine Laurent Murat, demeurant à l'hospice de Bicêtre., 19 juin 1837
      inventaire après décès; Le Kremlin-Bicêtre (Val-de-Marne); Bicêtre (Val-de-Marne, hôpital de); Murat, Antoine Laurent
    - Inventaire après décès de Nicolas Nabrin, demeurant à Paris, rue Jarente, n° 8., 12 juillet 1837 - 26 août 1837
      Cet inventaire est renoté à la date du 26 août 1837 avec cette mention ajoutée au crayon: 'voir 12 juillet'.
      inventaire après décès; Jarente (rue de); Nabrin, Nicolas
    - Inventaire après décès de Anne Cassière, veuve de François Armand., 12 août 1837
      inventaire après décès; Cassière, Anne; Armand, François
    - Inventaire après décès de Antoine Vigouroux, demeurant rue Montmartre, n° 64., 30 août 1837
      Sur le répertoire il est indiqué: 'Continuation suite du 12 juillet 1837' ?
      inventaire après décès; Montmartre (rue); Vigouroux, Antoine
    - Inventaire après décès de Marie Cécile Chivot, épouse de Amédée François Auguste Chirol, demeurant à Paris rue Montmorency, n° 38 bis., 5 octobre 1837
      inventaire après décès; Montmorency (rue de); Chivot, Marie Cécile; Chirol, Amédée François Auguste
    - Inventaire après décès de Jeanne Madeleine Gohier, épouse de Paul Gallien, demeurant à Paris rue du Faubourg du Temple, n° 48., 6 novembre 1837
      inventaire après décès; Faubourg-du-Temple (rue du); Gohier, Jeanne Madeleine; Gallien, Paul
    - Inventaire après décès de François Marie Anne Veillart, demeurant à Paris rue Saint-Sauveur, n° 34., 24 novembre 1837
      inventaire après décès; Saint-Sauveur (rue); Veillart, François Marie Anne
    - Inventaire après décès de Jean-Baptiste Coquet, demeurant à la gare de Bercy., 4 décembre 1837
      inventaire après décès; Coquet, Jean-Baptiste
    - Inventaire après décès du baron Pierre Jacques Nicolas Rolland, demeurant à Paris, rue Bleue, n° 24., 18 décembre 1837
      inventaire après décès; Bleue (rue); Rolland, Pierre Jacques Nicolas
    - Inventaire après décès de Claire Adélaïde Goudeloup, épouse de Etienne Hilaire Champion, demeurant à Paris, quai de Béthune, n° 28., 5 mars 1838
      inventaire après décès; Béthune (quai de); Goudeloup, Claire Adélaïde; Champion, Etienne Hilaire
    - Inventaire après décès de Adélaïde Madelaine Cavillier, veuve de François Catherine Lecamus, demeurant à Paris, rue de Monceaux, n° 4 bis., 14 mars 1838
      inventaire après décès; Monceau (rue de); Cavillier, Adélaïde Madelaine; Lecamus, François Catherine
    - Inventaire après décès de Marie Agathe Ducrocq, épouse de Gaspard Schwickardi, demeurant à Passy, rue de la Pompe, n° 4., 24 mars 1838
      inventaire après décès; Pompe (rue de la); Ducrocq, Marie Agathe; Schwickardi, Gaspard
    - Inventaire après décès de Adèle Lecamus, épouse de Louis Jules Gallois, demeurant à Paris, rue Bleue, n° 13., 2 avril 1838
      inventaire après décès; Bleue (rue); Lecamus, Adèle; Gallois, Louis Jules
    - Inventaire après décès de Louise Elisabeth Julie Ferté, épouse de Charles Vincent Derepas, demeurant à Paris, rue des Marais Saint-Martin, n° 24., 11 juin 1838
      inventaire après décès; Marais (rue des); Ferté, Louise Elisabeth Julie; Derepas, Charles Vincent
    - Inventaire après décès de Nicolas Louis Delarue, demeurant à Paris, rue du Temple, n° 108., 3 août 1838
      inventaire après décès; Temple (rue du); Delarue, Nicolas Louis
    - Procès-verbal d'inventaire à la requête de Jean-Louis Beaudesson, rue Hauteville, n° 33, comme directeur de la liquidation de la Compagnie mutuelle contre l'incendie des quatre départements environnant Paris contre M. Chambellan ex-agent des recettes de la dite compagnie, 17 août 1838
      procès-verbal; inventaire; Hauteville (rue d'); Beaudesson, Jean-Louis; Chambellan, M.
    - Inventaire après décès de Madeleine Gohier, demeurant à la maison royale de Charenton., 15 novembre 1838
      inventaire après décès; Charenton-le-Pont (Val-de-Marne); Gohier, Madeleine
    - Inventaire après décès de Gabriel François Bardel, demeurant à Paris, rue Papillon, n° 5., 20 décembre 1838
      inventaire après décès; Papillon (rue); Bardel, Gabriel François
    - Inventaire après décès de Claude Lefebvre, demeurant à Paris, rue de Grenelle Saint-Germain, n° 39., 22 avril 1839
      inventaire après décès; Grenelle (rue de); Lefebvre, Claude
    - Continuation d'inventaire après décès de César Lenglier, bonnetier, demeurant rue Trainée Saint-Eustache, n° 1., 27 juin 1839
      Me Gondouin.
      inventaire après décès; Trainée (rue); Lenglier, César; fabricant d'accessoires vestimentaires
  - Répertoire. 1839, 13 juillet - 1847, 20 mars, 13 juillet 1839 - 20 mars 1847; MC/RE/XX/16
    Répertoire des notaires Marie-Antoine Barbier-Sainte-Marie (13 juillet-23 décembre 1839), François Mouchet (24 décembre 1839-20 mars 1847).
    - Continuation d'inventaire après décès de Jules Victorin de la Roque, décédé à Paris, rue du Grand Chantre, n° 6., 16 juillet 1839
      MC/RE/XX/16
      inventaire après décès; Chantre (rue du); DelaRoque, Jules Victorin
    - Inventaire à la requête de Jean Demons, demeurant à Paris au Luxembourg, comme mandataire de Etienne Demons, son père, demeurant à Beautiran (Gironde) seul héritier de Marie Desmons, sa soeur, décédée., 3 août 1839
      inventaire après décès; Beautiran (Gironde); Luxembourg (quartier); Demons, Jean; Demons, Etienne; Demons, Marie
    - Inventaire après décès de Marie Anne Françoise Xavier Varnier de La Gironde, veuve de Pierre Charles Emmanuel Besnard, à la requête de Geneviève Louise Marie Françoise Varnier de La Gironde, demeurant rue Neuve des Mathurins, n° 24, et autres., 3 août 1839
      inventaire après décès; Neuve-des-Mathurins (rue); Varnier de La Gironde, Marie Anne Françoise Xavier; Besnard, Pierre Charles Emmanuel; Varnier de La Gironde, Geneviève Louise Marie Françoise
    - Continuation d'inventaire après décès de Jeanne Catherine Louise Dallemagne, épouse de Pierre François Massignon, rue Culture Sainte-Catherine, n° 27., 14 août 1839
      inventaire après décès; Culture-Sainte-Catherine (rue de la); Dallemagne, Jeanne Catherine Louise; Massignon, Pierre François
    - Inventaire après décès de François Berthoud, demeurant rue Neuve Saint-Marc, n° 8., 3 octobre 1839
      inventaire après décès; Neuve-Saint-Laurent (rue); Berthoud, François
    - Inventaire après décès de Louis Meynies ou Meyniel, à la requête de Vincent Meyniel, demeurant rue de Charonne, n° 66., 25 novembre 1839
      11 janvier 1840, procès-verbal d'enchères de fonds de porteur d'eau.
      inventaire après décès; Charonne (rue de); Meynies, Louis; Meyniel, Louis; Meyniel, Vincent; magasinier
    - Inventaire après décès de Charles Melchior Ferdinand Menetrier de Courcuire, demeurant rue du Gros Chenet, n° 9., 19 décembre 1839
      inventaire après décès; Gros-Chenet (rue du); Ménétrier de Courcuire, Charles Melchior Ferdinand